臺灣高雄地方法院刑事判決　　　　　　　　　　　　　九十三年度易字第六一九號
　　公　訴　人　臺灣高雄地方法院檢察署檢察官
　　被　　　告　丙○○
右列被告因竊盜等案件，經檢察官提起公訴（九十二年度偵字第一三五一六號、九十
三年度偵字第五三五九號）及移
於本院準備程序進行中，就被訴事實為有罪之陳述，經本院告知簡式審判程序意旨，
並聽取公訴人及被告之意見後，本院合議庭裁定由受命法官獨任依簡式審判程序審理
，判決如左：
    主  文
丙○○連續攜帶兇器竊盜未遂，累犯，處有期徒刑玖月，扣案之螺絲起子壹支沒收；
又意圖為自己不法之所有，以詐術使人將本人之物交付，未遂，累犯，處有期徒刑肆
月。應執行有期徒刑壹年，扣案之螺絲起子壹支沒收。
    事  實
一、丙○○曾於民國九十年間因竊盜案件，經臺灣臺南地方法院判處有期徒刑九月確
    定，於九十三年一月二十三日執行完畢。詎仍不知悔改，意圖為自己不法之所有
    ，並基於概括之犯意，先於九十三年二月二十三日下午四時十五分許，在高雄市
    前鎮區○○路一三０號公園前，徒手竊取蔡建志所有置於車牌號碼ＧＺ─五一四
    五號自用小貨車上，正在充電之ＮＯＫＩＡ三三五０型行動電話一具（價值約新
    台幣【以下同】九百元），得手後，正欲離開之際，為蔡建志當場發現，逮捕後
    報警處理，並扣得行動電話一具（已發還被害人蔡建志）；丙○○再於九十三年
    三月二十日晚上九時五十分許，在高雄市三民區○○○路八十號二樓之港都網咖
    店內，徒手竊取丁○○所有放置於該店第十六座電腦桌上之諾基亞牌七二一０型
    行動電話一具（價值約三千元），得手後，欲離開之際，為港都網咖啡店內之員
    工郭家成發現報警當場查獲，並扣得上開行動電話一具（已發還被害人丁○○）
    。丙○○經臺灣高雄地方法院檢察署檢察官諭知限制住居釋放後，復承前揭犯意
    ，於九十三年四月二十日下午二時許，持客觀上對於人之生命、身體及安全構成
    威脅，可供兇器使用之螺絲起子一支，在高雄縣鳳山市○○路二五二號前，撬開
    乙○○所有車牌號碼ＺＯ─○七八九號自用小客車車門，著手竊取該車內物品時
    ，為乙○○發現當場逮獲，報警處理，而未得手，並扣得丙○○所有供其著手竊
    取財物所用之螺絲起子一支。
二、丙○○復另行起意，於九十三年三月六日凌晨三時許，在高雄縣鳳山市○○路與
    永豐路口之台灣網路咖啡館走廊之地上，拾得魏廷育因遺失而脫離本人持有之皮
    包一只（內有身分證、機車駕照、汽車駕照、行車執照、健保卡、家樂福得益卡
    、中國商業銀行金融卡及安信銀行信用卡各一枚）後，竟意圖為自己不法之所有
    ，變易持有為所有之犯意，予以侵占入己。復意圖為自己不法之所有，於同（六
    ）日下午四時五十五分許，至高雄市三民苓雅區○○○路一一七巷一號二樓「家
    樂福公司」店內，購買五條大衛杜夫香煙價值二千七百五十元，而持上開侵占而
    得之「家樂福得益卡」欲刷卡消費時，為店員高興城識破，乃報警當場將其逮捕
    而未詐得財物，並扣得前開侵占所得之身分證、機車駕照、汽車駕照、行車執照
    、健保卡、家樂福得益卡、中國商業銀行金融卡及安信銀行信用卡各一枚（已發
    還被害人魏廷育）。
三、案經蔡建志、乙○○訴由高雄市政府警察局前鎮分局、三民第一分局、苓雅分局
    及高雄縣政府警察局鳳山分局分別移送臺灣高雄地方法院檢察署檢察官偵查起訴
    及移送併案審理。
    理  由
一、本件被告丙○○所犯係死刑、無期徒刑、最輕本刑為三年以上有期徒刑以外之罪
    ，其於準備程序中就被訴事實為有罪之陳述，經法官告知簡式審判程序之旨，並
    聽取公訴人、被告之意見後，本院合議庭裁定由受命法官獨任進行簡式審判程序
    ，合先敘明。
二、右揭犯罪事實，業據被告丙○○於檢察官偵訊及本院審理時坦承不諱，核與告訴
    人蔡建志、乙○○、被害人丁○○、魏廷育分別於警詢、偵訊指訴之情節相符，
    並據證人鄧樂峰、曾俊明、郭家成、高興城於警詢、偵訊中證述明確，並有照片
    十張、贓物認領保管收據三紙、統一發票收據存根一紙聯附卷可稽，此外，復有
    被告所有供其著手竊取財物所用之螺絲起子一支扣案可資佐證，足認被告之自白
    與事實相符，自可採為認定事實之證據。從而本件事證明確，被告犯行洵堪認定
    。
三、按刑法第三百二十一條第一項第三款之攜帶兇器竊盜罪，係以行為人攜帶兇器竊
    盜為其加重條件，此所謂兇器，其種類並無限制，凡客觀上足對人之生命、身體
    、安全構成威脅，具有危險性之兇器均屬之，且祇須行竊時攜帶此種具有危險性
    之兇器為已足，並不以攜帶之初有行兇之意圖為必要，被告持以撬開乙○○所有
    自用小客車車門，著手行竊車內財物之螺絲起子，係足以殺傷人生命、身體之器
    械，顯為具有危險性之兇器。是核被告竊取蔡建志、丁○○行動電話之犯行，核
    係犯刑法第三百二十條第一項普通竊盜既遂罪，被告持螺絲起子著手竊取乙○○
    車內財物未遂之犯行，係犯刑法第三百二十一條第二項、第一項第三款之攜帶兇
    器竊盜未遂罪。被告侵占離魏廷育所持有之物，並持侵占而得之得益卡刷卡購物
    ，未詐得財物，核其所為係犯刑法第三百三十七條侵占遺失物罪及同法第三百三
    十九條第三項、第一項詐欺取財未遂罪。被告先後二次普通竊盜既遂犯行，一次
    攜帶兇器竊盜未遂犯行，時間緊接，所犯為構成要件相同之罪名，顯係出於概括
    之犯意反覆為之，為連續犯，爰依刑法第五十六條之規定論以情節較重之攜帶兇
    器竊盜未遂罪，並加重其刑。被告所犯侵占遺失物罪與詐欺取財未遂罪間，有方
    法結果之牽連關係，為牽連犯，應從一重之詐欺取財未遂罪處斷。被告所犯攜帶
    兇器竊盜未遂罪與詐欺取財未遂罪，犯意各別、罪質各異，行為互殊，犯罪構成
    要件不同，應分論併。又被告雖已著手於攜帶兇器竊盜及詐欺取財等犯行之實行
    ，惟未生竊得及詐得財物之結果，其犯罪均屬未遂，均依刑法第二十六條前段之
    規定，按既遂犯之刑度減輕其刑。又被告曾於九十年間因竊盜案件，經臺灣臺南
    地方法院判處有期徒刑九月確定，於九十三年一月二十三日執行完畢之事實，有
    臺灣高等法院被告全國前案紀錄表及臺灣高雄地方法院檢察署刑案資料查註紀錄
    表各一份在卷可稽，其前受有期徒刑執行完畢，於五年內再犯本件最重本刑為有
    期徒刑以上之罪，為累犯，應依刑法第四十七條之規定各加重其刑，所犯攜帶兇
    器竊盜未遂部分，並遞加重之，其刑有加重及減輕之事由，並依法先加重後減輕
    之。
    檢察官移送併案之竊盜犯行（九十三年度偵字第八二○五號）雖未據起訴，惟與
    已起訴之竊盜犯行，有連續犯之裁判上一罪關係，為起訴效力所及，既經查明，
    本院自得一併審究。爰審酌被告有上開竊盜前科，素行不佳，多次竊盜犯行，僅
    竊得行動電話二支，未詐得財物，犯罪情節尚屬輕微，犯後坦承犯行，態度良好
    等一切情狀，量處如主文所示之刑，併定其應執行刑。扣案之螺絲起子一支，乃
    為被告所有，業據其供述在卷，且為本件竊盜犯罪所用之物，應依刑法第三十八
    條第一項第二款之規定宣告沒收。
據上論斷，應依刑事訴訟法第二百七十三條之一第一項、第二百九十九條第一項前段
，刑法第五十六條、第三百二十一條第二項、第一項第三款、第三百三十九條第三項
、第一項、第三百三十七條、第五十五條、第四十七條、第二十六條前段、第三十八
條第一項第二款、第五十一條第五款，罰金罰鍰提高標準條例第一條前段，判決如主
文。
本案經檢察官甲○○到庭執行職務。
中      華      民      國    九十三    年      六      月     十七     日
                                      臺灣高雄地方法院刑事庭
                                          法  官    涂裕洪
右正本證明與原本無異。
如不服本判決，應於判決送達後十日內，向本院提出上訴狀。
                                          書記官    賴佳慧
中    華    民    國      九十三     年      六     月      十八      日
附錄論罪科刑法條：
中華民國刑法第三百二十一條
犯竊盜罪而有左列情形之一者，處六月以上、五年以下有期徒刑：
一  於夜間侵入住宅或有人居住之建築物、船艦或隱匿其內而犯之者。
二  毀越門扇、牆垣或其他安全設備而犯之者。
三  攜帶兇器而犯之者。
四  結夥三人以上而犯之者。
五  乘火災、水災或其他災害之際而犯之者。
六  在車站或埠頭而犯之者。
前項之未遂犯罰之。
中華民國刑法第三百三十九條
意圖為自己或第三人不法之所有，以詐術使人將本人或第三人之物交付者
，處五年以下有期徒刑、拘役或科或併科一千元以下罰金。
以前項方法得財產上不法之利益或使第三人得之者，亦同。
前二項之未遂犯罰之。
